【裁判字號】    94,上更(一),871
【裁判日期】    950906
【裁判案由】    毒品危害防制條例等
【裁判全文】
臺灣高等法院刑事判決               94年度上更(一)字第871號
上  訴  人
即  被  告  丙○○
選任辯護人  曹大誠律師
上  訴  人
即  被  告  乙○○
選任辯護人  鐘耀盛律師
上  訴  人
即  被  告  己○○
指定辯護人  本院公設辯護人王永炫
上  訴  人
即  被  告  丁○○
選任辯護人  張智剛律師
上  訴  人
即  被  告  戊○○
選任辯護人  張立業律師
            林于椿律師
上列上訴人因違反毒品危害防制條例案件，不服臺灣板橋地方法
院90年度重訴字第42號，中華民國91年4月30 日第一審判決（起
訴案號：臺灣板橋地方法院檢察署90年度偵字第14342 號），提
起上訴，判決後，經最高法院發回更審，本院判決如下：
    主  文
原判決關於己○○、丁○○、丙○○、乙○○、戊○○部分均撤
銷。
己○○、丁○○共同連續運輸第二級毒品，各處有期徒刑肆年。
第二級毒品ＭＤＭＡ計約貳萬顆均沒收銷燬，因犯罪所得之新台
幣各捌萬元，沒收之，如全部或一部不能沒收時，各以其財產抵
償之。扣案如附表一所示之第二級毒品ＭＤＭＡ綠色及藍色錠丸
（驗餘淨重共壹萬零壹佰零捌點貳公克），均沒收銷燬之。扣案
如附表二所示之外包裝物均沒收之。
乙○○、丙○○、戊○○共同運輸第二級毒品，各處有期徒刑
年陸月。扣案如附表一所示之第二級毒品ＭＤＭＡ綠色及藍色錠
丸（驗餘淨重共壹萬零壹佰零捌點貳公克），均沒收銷燬之。扣
案如附表二所示之外包裝物均沒收之。
    事  實
一、庚○○（業經臺灣板橋地方法院檢察署通緝中）與己○○、
    丁○○及綽號「阿華」之甲○○（業經本院判處有期徒刑四
    年，上訴後經最高法院以九十二年台上字第一一○四號判決
    駁回上訴確定）等四人，均明知ＭＤＭＡ（俗稱搖頭丸或快
    樂丸）係經行政院公告屬民國（下同）八十七年五月二十日
    公布施行，於同年月二十二日生效之毒品危害防制條例第二
    條第二項第二款所規定之第二級毒品，不得運輸及持有；且
    係經行政院公告之管制進出口物品，不得私運管制物品進口
    ，仍共同基於走私、運輸第二級毒品ＭＤＭＡ回台之概括犯
    意聯絡；由庚○○之同居女友許秀哖，基於幫助庚○○犯罪
    之概括犯意，為庚○○從事拿取護照、至旅行社辦理護照、
    機票、開車搭載前往機場等事宜（許秀哖連續幫助運輸第二
    級毒品罪，業經本院判處有徒期刑三年八月，上訴後經最高
    法院九十四年台上字第七○八七號判決駁回上訴確定），於
    九十年八月一日前之某日，庚○○先委請許秀哖開車至臺北
    市○○○路、林森北路附近拿取己○○之護照後交予庚○○
    自己至臺北市○○路理想旅社辦理簽證、機票等事宜，辦妥
    後，於九十年八月一日，庚○○、許秀哖開車搭載己○○及
    甲○○二人；丁○○則自己搭車前往中正國際機場會合後，
    推由庚○○、己○○、丁○○、甲○○四人共同搭機赴比利
    時，期間由庚○○負責洽談並安排後續之毒品走私、運輸事
    宜妥當後，於同年八月八日，再以每人新台幣（下同）八萬
    元之代價，推由己○○、丁○○及甲○○三人在飯店內將共
    計約二萬顆之第二級毒品ＭＤＭＡ以透氣繃帶綁於大小腿之
    方式，自比利時運輸夾帶上開毒品至中正國際機場順利入境
    闖關成功。回國後庚○○即自機場自行搭車離去，而己○○
    、丁○○及甲○○三人則一同搭車至臺北縣三重市○○○路
    二八巷二號二樓甲○○所經營之泡沫紅茶店內，將所攜回之
    第二級毒品ＭＤＭＡ取下交予甲○○，嗣庚○○即依約將走
    私之報酬八萬元交予己○○、丁○○等人。其後，庚○○食
    髓知味，再行與己○○、丁○○（三人均基於同前之概括犯
    意聯絡），並夥同丙○○、乙○○、戊○○三人，明知第二
    級毒品ＭＤＭＡ係經行政院公告為管制進出口物品，仍共同
    基於參與走私、運輸毒品自外國地區回台之犯意聯絡，庚○○先委請許秀哖攜丙○○、乙○○、戊○○三人之護照等證
    件至理想旅運社辦理出國簽證事宜並陪同庚○○至上揭旅運
    社拿取己○○等五人之機票後，庚○○於九十年八月二十一
    日，以支付旅遊費用及八萬至十萬元酬勞之代價，推由己○○、丁○○、丙○○、乙○○、戊○○五人（以下稱己○○
    等五人），利用出國觀光，搭機返國之機會，以前開將第二
    級毒品ＭＤＭＡ以透氣繃帶綁於每人大小腿之同一方式，從
    歐洲比利時布魯賽爾運輸第二級毒品ＭＤＭＡ入境台灣，嗣
    於同年八月二十八日晚上六時三十分許，己○○、丁○○、
    丙○○、乙○○、戊○○五人搭乘瑞亞航空公司ＳＲ─１６
    ６次班機由比利時返國，自桃園中正國際機場入境時，經警
    予以攔截查緝，當場於渠等身上扣得如附表所示以透氣繃帶
    纏綁於兩腿之第二級毒品ＭＤＭＡ綠色及藍色錠丸（總計毛
    重一○四七六．○六公克，淨重一○一六六．○三公克，取
    樣五七．八三公克供驗，驗餘淨重一○一○八．二公克）及
    庚○○所有用於包裹毒品，防止毒品漏逸或遭識破，以便於
    攜帶運輸如附表二所示之外包裝物，並於機場入境大廳查獲
    經庚○○委託前來查看己○○等人有無順利入境之許秀哖。
二、案經臺北市政府警察局移送臺灣板橋地方法院檢察署檢察官
    偵查起訴。
    理  由
壹、程序事項：
一、按修正後刑事訴訟法施行法第七條之三規定：「中華民國九
    十二年一月十四日修正通過之刑事訴訟法施行前，已繫屬於
    各級法院之案件，其以後之訴訟程序，應依修正刑事訴訟法
    終結之。但修正刑事訴訟法施行前已依法定程序進行之訴訟
    程序，其效力不受影響」。九十二年一月十四日修正通過之
    刑事訴訟法，於同年九月一日施行。經查：本件係於九十年
    十月二十六日修正刑事訴訟法施行前繫屬於原審法院，此有
    原審法院收文章蓋於台灣板橋地方法院檢察署九十年十月二
    十六日板檢森平九○偵字第一四三四二號送審函乙紙可稽（
    見原審卷第一頁），而迄至本院上訴審審理時，亦於九十一
    年十一月二十日辯論終結。本件引用「(一)證人即共同被告己○○之警詢、偵查、原審及本院前審陳述筆錄（見偵查卷第
    二十一頁反面、一三七頁、二○四至二○五頁、第二○五頁
    反面至二○六頁、第二一三反面至二一四頁、第二一三頁、
    原審卷第十四至第十七頁、一一四至一一五頁、一一七頁、
    一一九頁、二五二頁、二五三頁、本院前審卷第七十六至七
    十八頁、一二七至一二八頁、一五九頁）」、「(二)證人即共
    同被告丁○○之警詢、偵查、原審及本院前審陳述筆錄（見
    偵查卷第四十二頁、一九一至一九二頁、第一九三頁反面、
    第二二四頁、第二二四反面至二二五頁、原審卷第二十三至
    二十四頁、第二十四至二十五頁、一二四頁至一二五頁、二
    五三頁、二五二頁、二五四頁、二五六頁、本院前審卷第七
    十四至七十五頁、一二七至一二八頁、一五六頁）」、「(三)
    證人即共同被告丙○○之警詢、偵查、原審及本院前審陳述
    筆錄（見偵查卷第三十一頁反面、一三七頁反面、二六○至
    二六一頁、二五五至二五六頁、一三七頁反面至一三八頁、
    二六六頁反面至二六七頁、原審卷第十八至十九頁、一二○
    頁至一二一頁、本院前審卷第七十八至七十九頁、一五七至
    一五八頁、本院卷一第四十八頁）」、「(四)、證人即共同被
    告乙○○之警詢、偵查、原審及本院前審陳述筆錄（見偵查
    卷第五十二頁、一三九頁反面、二五七至二五八頁、二六五
    頁反面至二六六頁、一三九至一四○頁、原審卷第二十一頁
    正反面、一二二頁、本院前審卷第七十四頁、七十八至七十
    九頁、一五八頁、本院卷一第四十八頁）」、「(五)、證人即
    共同被告戊○○之警詢、偵查、原審及本院前審陳述筆錄（
    見偵查卷第六十二頁、一三九頁反面、二五九至二六一頁、
    一三九至一四○頁、二六四頁反面、原審卷第二十五頁反面
    至二十七頁、一二六至一二七頁、本院卷一第九十七頁、九
    十九頁）」、「(六)、證人即原審共同被告許秀哖之原審及本
    院前審陳述筆錄（見原審卷第二十八頁、一一三頁、一四○
    頁、一七三頁、一七八頁、第二六二頁、本院前審卷第七十
    頁、第七十一頁至七十二頁）」、「(七)、證人即共犯甲○○
    之原審及本院前審陳述筆錄（見原審卷第二五○頁、二六一
    至二六二頁、本院前審卷第一二四至一二六頁）」、「(八)、
    證人即理想旅運社負責人員郭明朱之原審陳述筆錄（見原審
    卷第一七一至一七二頁、一七七頁）」暨「內政部警政署刑
    事警察局九十年十月二十四日刑鑑字第一八三九七五號鑑驗
    通知書」、「財政部臺北關稅局函共五份」、「中華民國入
    境旅客申報單共五份」、「臺北關稅局扣押貨物、收據共五
    份」及「搜索筆錄共五份」、照片等文書證據資料，均係修
    正刑事訴訟法施行前依當時之法定程序所製作取得之證據，
    其證據能力不因修正刑事訴訟法實施而受影響。且前開證據
    資料，均於原審及本院前審審判期日均依法提示予檢察官、
    被告五人及各辯護人辨認，本院審判期日復將前開證人筆錄
    之陳述提示並告以要旨，使到庭之當事人及辯護人有辯論之
    機會，被告對前開證據均表示無意見，而經合法調查，從而
    依上開施行法之規定，該訴訟程序之效力不因刑事訴訟法之
    修正施行而受影響，換言之，上開證據均具證據能力（最高
    法院九十四年度台上字第三一六０號、九十四年度台上字第
    四一四四號判決亦採同一見解）。
二、按「詰問權雖係被告基本訴訟防禦權之一種，仍許被告自由
    決定是否捨棄之。」最高法院九十五年度台上字第二二九號
    判決採同一見解。本院為保障被告己○○、丁○○、丙○○
    、乙○○、戊○○等人對其他共同被告或共犯之對質詰問權
    ，審判期日審判長特別詢問檢察官、被告五人及辯護人「將
    共同被告改列為證人進行交互詰問，有何意見？」，檢察官
    回答：「沒有」，而被告五人之各辯護人均答稱「不用將被
    告改列證人詰問，捨棄將共同被告改列為證人身分詰問，以
    前共同被告的筆錄均同意作為證據。」，經審判長再詢以「
    所聲請共同被告改列證人身分詰問，已捨棄？」，各辯護人
    則均答「是的」（見本院更一審卷一第二十四頁），是被告
    及其辯護人既已表明放棄詰問其他共同被告前揭供述之權利
    ，本件被告己○○、丁○○、丙○○、乙○○、戊○○及原
    審共同被告許秀哖、證人即共犯甲○○等人上開於警詢、偵
    查、原審及本院前審歷次之陳述，均得作為證據。
貳、實體事項：
一、訊據被告己○○、丁○○、丙○○、乙○○、戊○○等人，
    除被告己○○、丁○○坦承上揭走私、運輸第二級毒品ＭＤ
    ＭＡ入境臺灣之犯行外，被告丙○○、乙○○、戊○○三人
    對於上揭犯行均矢口否認，並辯稱如下：
  (一)、被告丙○○辯稱：伊確實有出國，為庚○○自比利時攜帶
      藥丸，但事先不知道是快樂丸，在出國前庚○○有提過運
      輸的是「精品」跟「減肥藥」。出國半個月之前，綽號「
      海豹」介紹庚○○給伊認識，認識時庚○○問伊要不要出
      國幫他帶東西，那時是說代價二萬元，住宿費、旅費他出
      。伊並未參與「分裝」快樂丸。要回國那天早上在飯店要
      綁藥，伊有懷疑，那時伊不要，伊覺得二萬元太少，而且
      伊不要綁在身上，伊有懷疑是快樂丸，當時己○○叫伊自
      己去跟「富哥」（指庚○○）講，因為伊人在國外，迫於
      無奈，所以沒辦法。伊在出國前一天生病，沒有去浪漫一
      生西餐廳，他們（乙○○、戊○○）那天去一下就回來照
      顧伊。他們回來沒有提到快樂丸。起先不知道是快樂丸，
      是回來後才知道是快樂丸。己○○、丁○○二人所言並不
      實在云云。
  (二)、被告乙○○辯稱：伊是經由綽號「海豹」介紹認識庚○○
      。庚○○問伊有沒有出國過，要伊幫他帶東西回國，當時
      伊有問他帶什麼，他說帶「精品」等東西，不要問太多，
      後來是庚○○跟戊○○聯絡辦簽證的事，是「海豹」跟庚○○來收東西，幫我們辦，沒多久，庚○○打電話給戊○○，在出國前一天打的，當天伊跟戊○○過去（浪漫一生
      西餐廳），丙○○沒去。伊本來不想去了，叫庚○○退給
      伊護照，他說都辦好了，不要想太多，他說由己○○當導
      遊，請我們帶「減肥藥」，只是分擔扣稅，他沒有提到酬
      勞，沒說多少代價，在出國前伊不知道是快樂丸。在比利
      時，伊跟高（子穎）、林（君萍）睡一間，是在一次吃飯
      時，己○○跟我們說一次酬勞是八萬元，她說她有帶過，
      我那時感覺事情沒那麼簡單，我感覺是快樂丸，在回國前
      一晚，己○○告訴我們東西來了，就去己○○房間，己○○叫我們不要問太多，有問題跟「富哥」講，己○○說是
      「減肥藥」，伊證件都在他那邊，而且數量那麼多，又怕
      她放鴿子，身上又沒錢，只有答應她了，我們五位都有將
      快樂丸綁在腿上帶回國，綁在腿上時，伊就已經懷疑是快
      樂丸了。伊是懷疑是不是毒品，不曉得竟然是快樂丸云云
      。
  (三)、被告戊○○辯稱：在比利時，伊有懷疑所攜帶的是快樂丸
      ，不知要跟何人證實，回國後才知道是快樂丸，是庚○○
      找伊帶，是透過一名叫「海豹」介紹伊認識庚○○，蘇問
      伊要不要出國玩，但回來要幫他帶「減肥藥」，那時沒有
      提到代價多少，說回國後再說。出國前一天，伊與己○○
      、乙○○、丁○○四個人去浪漫（一生）西餐廳，伊比較
      晚到，當天是在聊天，伊問庚○○東西如何帶，庚○○說
      丁○○、己○○會告訴伊，他當時沒有說的很詳細，在餐
      廳時，庚○○並沒有提到是快樂丸，也沒有提到被警察查
      獲時要說是「減肥藥」，至於伊的證件是交給庚○○幫伊
      辦的。搭機時沒有聊到快樂丸的事，出國後也沒有聊到，
      伊是一直等到看到快樂丸時，才懷疑是不是搖頭丸，因為
      那些藥丸是一包包的包好，才產生懷疑，伊當時有問那是
      什麼東西，己○○叫伊不要問，去問庚○○，不過伊沒有
      問。當時伊雖然有懷疑，不過伊不會坐飛機，伊聽說庚○○跟黑道有關，伊只好照做，在比利時，己○○有問伊代
      價是多少，伊說不知道，黃說她的代價是八萬元，伊就想
      說也是八萬元，但沒有問蘇（永富）云云。
二、惟查：
  (一)、被告丁○○、己○○初於警詢及偵查中雖否認事先知悉所
      攜回國的是快樂丸，而辯稱庚○○告知伊只是夾帶減肥藥
      ，伊完全不知道是毒品云云，然嗣被告丁○○於九十年九
      月二十七日警詢時供稱：伊於九十年八月一日同庚○○、
      己○○及綽號阿華共四人，一起前往比利時，我們前往比
      利時的目的是去拿東西，就是去帶ＭＤＭＡ回國，我們四
      人是於九十年八月八日返國的，ＭＤＭＡ是由伊及己○○
      、綽號阿華夾帶在身上闖關回國的，都是庚○○他主導出
      國計劃，一切費用都是庚○○支付的。九十年八月八日回
      國所夾帶之ＭＤＭＡ數量大約有二萬多顆ＭＤＭＡ，庚○○沒有夾帶，我們有多出一百多顆，他也不帶，寧願丟掉
      ，也不帶，返國後，庚○○坐一部計程車離開機場，伊跟
      己○○及綽號阿華坐一部計程車回到臺北縣三重市○○○
      路二十八巷二號二樓阿華所經營的泡沫紅茶店內，伊跟己○○即在廁所將夾帶的ＭＤＭＡ取下交給阿華後就離開泡
      沫紅茶店回家。伊是因為金錢上有困難，所以庚○○才會
      找伊幫忙夾帶ＭＤＭＡ，庚○○給伊新臺幣八萬元的酬勞
      等語（見偵查卷第一九一至一九二頁）。而被告己○○亦
      於九十年九月二十五日警詢筆錄時供承：伊在九十年八月
      一日與庚○○、丁○○及綽號阿華等四人一起前往比利時
      ，伊同庚○○、丁○○及綽號阿華等四人是在本（九十）
      年八月八日入境回國的，伊及丁○○及綽號阿華三人有夾
      帶ＭＤＭＡ入境，我們所夾帶之快樂丸，都是由庚○○用
      行動電話在比利時連繫接洽的，庚○○同我們一起返國自
      己身上沒有夾帶，因為他說有前科怕被查到，所以庚○○
      自己沒有夾帶。我們在八月八日回國所夾帶之ＭＤＭＡ大
      約是二萬顆。八月八日返國入境後，庚○○自己搭計程車
      離開，伊跟丁○○及綽號阿華搭一部計程車回到臺北縣三
      重市○○○路二十八巷二號二樓綽號阿華的一家泡沫紅茶
      店內，在廁所內將夾帶身上的ＭＤＭＡ拆下交給綽號阿華
      後，伊就跟丁○○離開紅茶店就回家。伊於八月一日至八
      月八日出境到比利時的目的，伊知道要幫庚○○帶ＭＤＭ
      Ａ回來，丁○○及綽號阿華也知道要帶ＭＡＤＡ回來等語
      （見偵查卷第二○四至二○五頁）。被告己○○於九十年
      十月五日檢察官偵查中亦自承：第一次出國是伊、庚○○
      、丁○○、阿華，帶一萬多顆回來，庚○○幫伊綁的，丁○○和阿華也是如此，第一次是要回國前一天，到他房間
      才知道是搖頭丸等語（見偵查卷第二一三反面至二一四頁
      ）。另被告丁○○於偵查中供承：第一次出國回來帶的搖
      頭丸都交給阿華，第一次八月一日到八月八日跟己○○、
      阿華、庚○○四人，伊腿上綁四包藍色搖頭丸，伊、阿華
      、己○○三人共約二萬顆，庚○○沒有帶，他說如果我們
      出事情，至少還有一個人可以幫我們交保，回國前一天才
      知道是搖頭丸，那次一個人拿八萬元酬勞等語（見偵查卷
      第二二四頁）。且被告己○○及丁○○二人於原審、本院
      前審及本院更一審審理中亦一致自白渠二人在庚○○之邀
      約下，由庚○○提供機票及食宿等相關旅費，且明知所帶
      物品是搖頭丸之情形下，仍出國運輸搖頭丸回台，並獲得
      庚○○交付第一次運送報酬八萬元之事實（見原審卷第十
      四頁正反面、二十三至二十四頁、一一四至一一五頁、二
      五二頁、二五三頁、二五四頁、二五六頁、本院前審卷第
      七十四至七十八頁、一二七至一二八頁、一五六頁、一五
      九頁、本院卷一第四十七至四十八頁、卷二第二十三頁反
      面至二十四頁），互核被告己○○及丁○○之上揭供述情
      節均大致相符，且庚○○於九十年八月一日出國前，確曾
      委請許秀哖至林森北路向被告己○○拿取護照後，交予庚○○，並於當日由庚○○駕車搭載其與「阿華」、己○○
      三人共乘一部車輛前往機場等情，亦據原審共同被告許秀
      哖陳述明確在卷（見原審卷第二十八頁、一四○頁、第二
      六二頁、本院前審卷第七十頁）；再者，被告己○○、丁○○二人確與共犯甲○○及庚○○共同參與第一次即九十
      年八月八日該次運輸第二級毒品ＭＤＭＡ之情事，證人即
      共犯甲○○於原審中雖到庭證稱：有與庚○○、己○○、
      丁○○三人一同前往比利時遊玩，但沒有攜帶快樂丸，而
      否認有於九十年八月八日參與運輸第二級毒品，並否認搭
      乘許秀哖的車去機場（見原審卷第二五○頁、二六一至二
      六二頁），惟其嗣於本院前審審理中已明確證述：庚○○
      邀伊去觀光，由庚○○出錢，伊並與庚○○、己○○搭一
      個女子開的車去機場，丁○○、己○○去機場當天是第一
      天見面，八月八月從比利時回國後都有帶搖頭丸等語（見
      本院前審卷第一二四至一二六頁）無誤，且甲○○共同運
      輸第二級毒品之犯行，業經原審九十一年訴字第一三一二
      號判處徒刑，本院九十一年上訴字第三二八四號改判有期
      徒刑四年，上訴後，經最高法院判九十二年台上字第一一
      ○四號判決駁回上訴確定，現在監執行中，除有上開起訴
      書、歷審判決書在卷可稽（見本院卷一第六十五至七十五
      頁），並經本院調卷查明屬實在案。是被告己○○及丁○○確於九十年八月一日與共犯甲○○及庚○○等人共同運
      輸第二級毒品ＭＤＭＡ入境台灣之事實，洵堪認定。
  (二)、被告己○○、丁○○二人於本院前審或本院更一審審理中
      雖均一度辯稱：渠等第一次並不知所攜帶者係屬搖頭丸或
      不知搖頭丸係屬違禁品云云，惟查：被告己○○於偵查中
      供稱：「（第一次何時知道是搖頭丸？）要回國前一天，
      到他房間才知道。」（見偵查卷第二一四頁），被告丁○○亦於偵查中供稱：「回國前一天才知道是搖頭丸，那次
      一個人拿八萬元酬勞。」等語（見偵查卷第二二四頁反面
      ），可見被告己○○、丁○○二人於回國前即已明知所欲
      攜帶入境之物為毒品搖頭丸，且渠二人既於偵查及本院前
      審中亦供承「曾經吃過搖頭丸」等語（見偵查卷第一三七
      頁、一三八頁反面、本院前審卷第七十八至七十九頁），
      被告己○○更於偵查中供稱：「我看藥丸外觀很像搖頭丸
      」等語（見偵查卷第一三七頁），足徵己○○、丁○○二
      人對該毒品之外型及係屬違禁品等情應知之甚詳，是渠等
      辯稱：第一次攜帶回國時並不知係屬搖頭丸云云，顯非事
      實，自難採信。
  (三)、被告己○○等五人，受庚○○之邀約，於九十年八月二十
      一日以支付旅遊費用及八萬至十萬元酬勞之代價，由被告
      己○○等五人利用出國觀光，搭機返國之機會，以將第二
      級毒品ＭＤＭＡ以透氣繃帶綁於每人大小腿之方式，於同
      年八月二十八日晚上六時三十分許乘瑞亞航空公司ＳＲ─
      １６６次班機，從歐洲比利時布魯賽爾運輸第二級毒品Ｍ
      ＤＭＡ，自桃園中正國際機場入境台灣時，為警攔查並扣
      得己○○等五人身上攜帶入境之第二級毒品ＭＤＭＡ之事
      實，業據被告己○○（見偵查卷第二○五頁反面至二○六
      頁、第二一三頁、原審卷第十六頁正反面、一一七頁、一
      一九頁、本院卷一第四十八頁）、丁○○（見偵查卷第一
      九三頁反面、第二二四反面至二二五頁、原審卷第二十四
      至二十五頁、一二四頁至一二五頁、二五三頁、本院卷一
      第四十八頁）、丙○○（見偵查卷第二五五至二五六頁、
      一三七頁反面至一三八頁、二六六頁反面至二六七頁、原
      審卷第十八至十九頁、一二○頁至一二一頁、本院前審卷
      第一五七至一五八頁、本院卷一第四十八頁）、乙○○（
      見偵查卷第二五七至二五八頁、二六五頁反面至二六六頁
      、一三九至一四○頁、原審卷第二十一頁正反面、一二二
      頁、本院前審卷第七十四頁、一五八頁、本院卷一第四十
      八頁）、戊○○（見偵查卷第二五九至二六一頁、一三九
      至一四○頁、二六四頁反面、原審卷第二十五頁反面至二
      十七頁、一二六至一二七頁、本院卷一第九十七頁、九十
      九頁）等五人於警詢、偵查、原審、本院前審及本院更一
      審中供承不諱，並有財政部臺北關稅局函、中華民國入境
      旅客申報單、臺北關稅局扣押貨物、收據與搜索筆錄各五
      份（見偵查卷第十四至十六頁、二十四至二十六頁、三十
      五至三十七頁、四十五至四十七頁、五十五至五十七頁、
      七十至七十四頁）及查獲照片共七幀（見偵查卷第八十七
      至八十八頁、九十一頁、九十四頁、九十七頁、一○○頁
      、一○三頁）附卷可資佐證。再者，許秀哖確受庚○○之
      委託攜丙○○、乙○○、戊○○等三人之護照等證件至理
      想旅運社辦理出國簽證事宜並陪同庚○○至上揭旅運社拿
      取己○○等五人之機票，迄至八月二十八日更受庚○○之
      委託，至機場查看己○○等五人有無順利入境等情節，亦
      據原審共同被告許秀哖陳述明確在卷（見原審卷第二十八
      頁、一一三頁、一七三頁、一七八頁、本院前審卷第七十
      一頁至七十二頁），核與證人即理想旅運社負責人郭明朱
      於原審證述情節相符（見原審卷第一七一至一七二頁、一
      七七頁），堪認屬實。又扣案藏放於己○○等五人身上被
      查獲之綠色及藍色藥錠（總計毛重一○四七六．○六公克
      ，淨重一○一六六．○三公克，取樣五七．八三公克供驗
      ，驗餘淨重一○一○八．二公克，各別藏放數量詳如附表
      所示），經送請內政部警政署刑事警察局鑑證結果，均檢
      出第二級毒品ＭＤＭＡ成分，有該局九十年十月二十四日
      刑鑑字第一八三九七五號鑑驗通知書一份附卷可參（見原
      審卷第八十至八十三頁），顯然被告己○○等五人所走私
      進口、運輸之毒品確為第二級毒品ＭＤＭＡ無誤。是被告
      己○○等五人自比利時走私、運輸毒品ＭＤＭＡ入境臺灣
      之事實至明。
  (四)、又被告己○○、丁○○二人明確知悉其等第二次運輸之物
      品係第二級毒品ＭＤＭＡ等情，已據被告己○○、丁○○
      二人供承在卷（見原審卷第十五頁、一二四頁、二五四頁
      、本院前審卷第七十九頁），雖被告丙○○、乙○○、戊○○則一再辯稱：渠等事先不知要帶毒品，庚○○僅告知
      要帶物品為「精品」或「減肥藥」云云，惟查：
  １、據被告丁○○於警詢時供稱：「己○○、丙○○、乙○○
      及戊○○他們都知道出國的目的，因為我們在八月二十一
      日凌晨有跟庚○○見過面，庚○○有跟我們講過出國夾帶
      ＭＤＭＡ回國的事，他有跟我們講被警方查到不要講他的
      名字，如果警方問就跟警方說是減肥藥，都不要承認」等
      語（見偵查卷第一九三頁反面）；被告己○○亦於警詢時
      供承：伊於八月二十一日至八月二十八日前往比利時目的
      同上一次一樣是幫庚○○帶ＭＤＭＡ回來，同行丁○○、
      丙○○、乙○○、戊○○她們也都知道，我們在八月二十
      日有在臺北市○○○路、吉林路浪漫一生一起聊天，當天
      丙○○沒有去，但是她們也都知道是去幫庚○○帶ＭＤＭ
      Ａ回來，我們有討論衣服要穿寬鬆一點等等（見偵查卷第
      二○五頁反面至二○六頁），復於九十年十月五日檢察官
      偵查中亦自承：九月二十五日之警詢筆錄內容實在，之前
      是因害怕，他們都不講，伊也不敢講，出國前一天八月二
      十日晚上有在民生東路、吉林路浪漫一生，伊和丁○○、
      乙○○、戊○○、庚○○五人，介紹互相認識，庚○○有
      交待穿上面合身的衣服，下面穿寬鬆的長褲，後來到比利
      時有聊天，大家都有出入過ＰＵＢ，也都知道，而且有人
      買過搖頭丸等語（見偵查卷第二一三頁）。另被告丁○○
      於偵查中供承：第二次出國前一天晚上有在民生東路浪漫
      一生餐廳，大家有商量如果被抓，要說是減肥藥，不要說
      是搖頭丸，其他共犯己○○、乙○○、戊○○，去的前一
      天都有講，都知道出國要帶搖頭丸，第二次出國的前四、
      五天在錦州街ＰＵＢ、ＭＰ３有遇見他們，出國聊天他們
      也都知道等語（見偵查卷第二二四反面、二二五頁反面）
      。再被告己○○於原審初次訊問時，除坦承其個人部分之
      犯行外，復供承：其他三位丙○○、乙○○、戊○○他們
      三人都知道是毒品快樂丸，出國前一天在浪漫一生（西餐
      廳）見面，庚○○有跟我們講他們三位知道是快樂丸。在
      浪漫一生時，丙○○因生病沒有去，但她有打電話在跟乙○○講電話。在浪漫一生餐廳時，庚○○有說我們帶的是
      「減肥藥」，被查獲時也要說是「減肥藥」，他有提到事
      實上帶的是「丸子」，伊很害怕問他怎麼辦，他說查獲時
      要說是「減肥藥」，他沒有明確說是快樂丸，說是「丸子
      」，因為伊有跟其他人聊天，聊天當中，伊很確定跟伊出
      國的人都知道。至於戊○○她確知道是快樂丸，因為出國
      時，我們有聊天，她知道是「丸子」等語（見原審卷第十
      四至第十七頁）。而被告丁○○於原審第一次訊問時除坦
      承其個人部分之犯行外，亦供承：第二次由伊、己○○、
      丙○○、乙○○、戊○○五人一起出國：出國後伊有問其
      他三位（指丙○○、乙○○、戊○○），他們說是八萬元
      ，後來我們講二萬元，是如被查獲就約定講二萬元，判的
      比較不會那麼嚴重，才改說二萬元。出國前在機場有聊天
      ，大家都知道是快樂丸，而且出國前一天晚上，只有丙○○沒去，庚○○就跟我們講如果被抓，就說是「減肥藥」
      ，不要承認是快樂丸，在當場庚○○就有告訴我們帶的是
      快樂丸，丙○○當天有跟戊○○通電話，他們都知道，出
      國前，在浪漫一生時，庚○○有講清楚是快樂丸，而且有
      跟我們講被抓時，要說是「減肥藥」，所以大家都知道。
      在回國前一天，有一個荷蘭的黑人就把貨帶到房間，伊跟
      黃（麗卿）就找她們三人過來裝，之前在浪漫一生就教過
      我們了，當時大家沒有不願意裝，就按照蘇（永富）曾經
      教過的方式，綁在腿上等語（見原審卷第二三至第二五頁
      ）。互核被告己○○、丁○○二人上開陳述內容，與彼二
      人前在偵查中所陳述之內容亦大致相符，且該二被告除坦
      承自己犯行外，均證稱：共犯庚○○於出國前確曾對渠二
      人及其他被告等稱：若被查獲，就說是「減肥藥」，不要
      說是快樂丸，或「丸子」等語，足以證明其餘被告丙○○
      、乙○○及戊○○等人事先均已知悉所攜帶者係快樂丸至
      明，是以被告丙○○、乙○○、戊○○辯稱：出國之前伊
      等並不知快樂丸云云，顯係卸責之詞，不足採信。
  ２、被告乙○○、戊○○二人均不否認有於出國之前，曾前往
      浪漫一生西餐廳與庚○○、己○○、丁○○等人見面，雖
      彼等否認當時庚○○有提及快樂丸之事，而說是「減肥藥
      」云云（見偵查卷第二六四頁反面，原審卷第二十一頁、
      二十六頁、一二二頁、一二六頁），然果若欲攜帶入境者
      係「減肥藥」，獲利並不豐厚，而庚○○竟全程招待被告
      等五人食宿機票等費用去國外遊玩，並願支付須每人高達
      八萬甚且十萬元之代價請彼等攜回？況所攜回者果真係「
      減肥藥」，僅為達節稅之目的，何須事先於出國前會合討
      論攜帶方式？庚○○又何須一再強調如遭警查獲就說是「
      減肥藥」云云？凡此均與常情不符，依一般經驗法則判斷
      ，任何人均會有所懷疑。且縱或被告丙○○、乙○○、戊○○三人於出國前並不明確知悉所攜帶者係快樂丸，惟依
      被告戊○○於偵查中所供：「我到比利時看到那些東西，
      有懷疑不是減肥藥」等語（見偵查卷第二六四頁反面），
      於原審中供稱：「我是一直等到看到快樂丸時，才懷疑是
      不是搖頭丸」等語（見原審卷第二十六頁反面），且被告
      乙○○於偵查中陳述：「在比利時聊天時酬勞是多少，己○○說是十萬、八萬也有說到他男朋友『阿丁』是搖頭丸
      的大盤，她提到庚○○也是大盤，她一直提到搖頭丸的事
      。第二天我看到東西太多了，我懷疑是搖頭丸不是減肥藥
      ，曾經朋友在ＰＵＢ裏過搖頭丸給我吃，覺得有像」等語
      （見偵查卷第二六五頁反面），被告丙○○更陳稱：「（
      問：是否知道要帶搖頭丸？）答：後來把東西綁在身上才
      知道是搖頭丸」、「己○○有提到他男朋友是搖頭丸的大
      盤商，庚○○也是大盤商賣搖頭丸」等語（見偵查卷第二
      六○頁反面至二六一頁），嗣供承：「在飯店要綁藥，我
      有懷疑是快樂丸」等語（見原審卷第十八頁反面），由被
      告丙○○三人上開供述可知，渠等在比利時均已懷疑所攜
      帶者係屬搖頭丸，甚至於國外將物品綁在身上時即知是搖
      頭丸，再以被告乙○○、戊○○與丙○○係屬朋友關係，
      此次相偕一同出國，絕無可能僅有其中一或二人知悉欲攜
      帶毒品，而其他人不知悉之理。是以被告乙○○、戊○○
      、丙○○三人一再辯稱：事前並不知是毒品，以為是帶「
      減肥藥」云云之辯詞，顯係卸責之詞，不足採信。
   3. 再者，被告乙○○及丙○○二人均於本院前審中坦承確曾
      施用搖頭丸（見本院前審卷第七十八至七十九頁），是以
      對該毒品之外型應知之甚詳，而被查獲之ＭＤＭＡ多達一
      萬餘公克，分裝時，除被告己○○、丁○○外，其餘被告
      乙○○、戊○○、丙○○亦均有參與共同分裝等情事，業
      據被告己○○、丁○○供明在卷，已如前述，是以被告丙○○否認參與「分裝」快樂丸云云，並不足採，是彼等既
      有共同參與分裝情事，殊難認為渠等不知所分裝者係屬何
      物。至被告丙○○、乙○○、戊○○等三人另辯稱：渠等
      於比利時時，即已有所懷疑所欲攜帶者係屬快樂丸，惟因
      在國外舉目無親，迫於無奈下始同意將前開毒品綁於腿上
      攜帶回國云云，然查無任何積極證據足以認定被告丙○○
      、乙○○、戊○○三人有「迫於無奈」或脅迫之情事，尚
      難據此而為有利被告三人之認定。
  (五)、被告己○○等五人於警詢或偵查中均曾供稱運輸酬勞為二
      萬元乙節（見偵查卷第二十一頁反面、三十一頁反面、四
      十二頁、五十二頁、六十二頁、一三七頁正、反面、一三
      九頁反面），據被告乙○○於偵查中所供：本來庚○○說
      是帶減肥藥，但出國在比利時，聊天時酬勞是多少，己○○說是十萬、八萬也有…等語（見偵查卷第二六五頁反面
      ）；被告丙○○於偵查中亦供承：後來把東西綁在身上才
      知道是搖頭丸，伊人在國外，身上沒錢，出國前他們說是
      要帶減肥藥，在比利時遊玩時，己○○有提到搖頭丸的事
      ，他男朋友是搖頭丸的大盤，庚○○也是大盤商，賣搖頭
      丸，當時沒有直接懷疑，伊知道酬勞是八萬到十萬，到機
      場如抓到時，叫我們不要出賣他，要說是二萬元等語（見
      偵查卷第二六六頁反面、第二六七頁）；被告戊○○亦於
      偵查中供稱：「（這次酬勞多少？）聽己○○說是八萬元
      ，在比利時。（為何之前說二萬元？）在機場時己○○叫
      我們這樣講」等語（見偵查卷第二六四頁反面），且被告
      丁○○於偵查中供稱：我有問己○○，她說一樣八萬元，
      後來我再問的時候，她說可能不止等語（見偵查卷第二二
      五頁），原審訊問時亦供稱：出國後伊有問其他三位（指
      丙○○、乙○○、戊○○），他們說是八萬元，後來我們
      講二萬元，是說如被查獲就約定講二萬元，判的比較不會
      那麼嚴重，才改說二萬元等語（見原審卷第二四頁正反面
      ），足認被告己○○等五人於將前開ＭＤＭＡ毒品運輸回
      國前，即已知悉該運輸酬勞為八萬至十萬元，而被告等人
      於遭查獲後雖或於「中正機場入境檢查室」或偵訊中一致
      供稱，將毒品帶回台灣後，每人可拿到二萬元之酬勞云云
      ，然對照上開被告等之供詞，可知被告等此次運輸之實際
      約定酬勞應為每人八至十萬元，且於國外欲運輸上開毒品
      返回台灣之前即均已知悉該情無訛，是渠等於上開程序中
      一致供稱運輸酬勞為二萬元云云，應係事先早已串供之結
      果，並非事實，自難採信。
  (六)、另被告丙○○之選任辯護人雖具狀聲請以證人身分傳訊共
      同被告乙○○、己○○、丁○○、戊○○；被告戊○○之
      選任辯護人具狀聲請以證人身分傳訊共同被告乙○○、己○○、丁○○、丙○○，並聲請傳喚證人即原臺灣板橋地
      方法院檢察官徐名駒到庭，欲查明戊○○是否適用證人保
      護法減刑規定；被告乙○○之選任辯護人亦具狀聲請以證
      人身分傳訊共同被告戊○○，並請求原檢察官到庭，欲查
      明乙○○是否適用證人保護法規定；被告丁○○之選任辯
      護人亦具狀聲請傳喚證人即原臺灣臺北（應為板橋）地方
      法院檢察官徐名駒到庭作證，欲查明丁○○是否適用證人
      保護法規定等節，其中被告丙○○、戊○○、乙○○、丁○○之各選任辯護人傳訊其他共同被告調查證據之聲請，
      業據各該選任辯護人於本院審理中捨棄傳喚並記明筆錄在
      卷（見本院卷二第二十四頁），至其等聲請傳喚證人即原
      臺灣板橋地方法院檢察官徐名駒，欲證明被告等人有無適
      用證人保護法減刑之規定乙節，亦據本院去函臺灣板橋地
      方法院檢察署查明在卷，且於本院審理中詢及被告五人、
      辯護人是否仍有傳喚之必要，亦經其等明確答稱「不用」
      在卷（見本院卷二第二十四頁反面），是以本院不再傳喚
      證人即原臺灣板橋地方法院檢察官徐名駒到庭，附此敘明
      。
  (七)、綜上證據參酌以觀，上揭被告己○○、丁○○先後二次共
      同連續運送第二級毒品ＭＤＭＡ之犯行；被告丙○○、乙○○、戊○○三人共同運送第二級毒品ＭＤＭＡ之犯行，
      均事證明確，洵堪認定，均應依法論科。
三、法律適用
  (一)、按被告行為後，懲治走私條例已於九十一年六月二十六日
      修正公布全文，並自同日施行，該條例第二條第一項私運
      管制物品進口罪之刑度，由「處七年以下有期徒刑，得併
      科新臺幣二十萬元以下罰金。」，修正為「處七年以下有
      期徒刑，得併科新臺幣三百萬元以下罰金。」，修正後之
      規定，並非較有利於被告，經比較新舊法結果，自應適用
      九十一年六月二十六日修正前之懲治走私條例處斷。至懲
      治走私條例復於九十五年五月三十日修正公布部分條文，
      並自九十五年七月一日施行，惟其中該條例第二條第一項
      之規定，並未修正，自無須再比較新舊法律適用。另被告
      行為後，毒品危害防制條例亦於九十二年七月九日公布修
      正全文，並自九十三年一月九日施行。惟其中毒品危害防
      制條例第四條第二項運輸第二級毒品罪之犯罪構成要件及
      法定刑並未實際修正，自無新舊法變更比較適用之問題，
      應逕依修正後之毒品危害防制條例論處。按ＭＤＭＡ係毒
      品危害防制條例第二條第二項第二款所規定之第二級毒品
      ，不得運輸及持有；且係經行政院公告之管制進出口物品
      ，不得私運管制物品進口。核被告己○○、丁○○、丙○○、乙○○、戊○○五人所為，均係犯毒品危害防制條例
      第四條第二項之運輸第二級毒品罪及九十一年六月二十六
      日修正前懲治走私條例第二條第一項之私運管制物品進口
      罪二罪。至被告己○○、丁○○、丙○○、乙○○、戊○○五人共同非法持有第二級毒品ＭＤＭＡ之低度行為，均
      為彼等運輸第二級毒品之高度行為所吸收，均不另論罪。
  (二)、被告己○○、丁○○二人，就九十年八月一日前往比利時
      ，同年八月八日返國運輸第二級毒品ＭＤＭＡ入境之犯行
      與共犯庚○○及甲○○間；被告己○○、丁○○、丙○○
      、戊○○、乙○○五人就九十年八月二十一日至比利時，
      同年八月二十八日返國運輸第二級毒品ＭＤＭＡ入境之犯
      行與庚○○間，均互有犯意聯絡及行為分擔，均為共同正
      犯。至於九十五年七月一日經修正生效施行之刑法第二十
      八條之原條文內容，雖由「二人以上共同實施犯罪之行為
      者，皆為正犯。」，修正更改為「二人以上共同實行犯罪
      之行為者，皆為正犯」。然關於上開共同正犯之條文用語
      之修正，並不影響本件之論罪科刑，不生新舊法比較適用
      之問題，仍應適用行為時法即修正前刑法第二十八條之規
      定。
  (三)、按被告行為後，刑法第五十六條連續犯之規定，業於九十
      四年一月七日修正通過刪除，並於九十五年七月一日施行
      ，則被告之犯行，因行為後新法業已刪除連續犯之規定，
      此刪除雖非犯罪構成要件之變更，但顯已影響行為人刑罰
      之法律效果，自屬法律有變更，依新法第二條第一項規定
      ，比較新、舊法結果，仍應適用較有利於被告之行為時法
      律即舊法論以連續犯（最高法院九十五年第八次刑事庭會
      議決議參照）。被告己○○、丁○○先後所為上揭二次走
      私運輸第二級毒品來台之行為，均時間緊接，觸犯相同構
      成要件之罪名，顯係出於概括之犯意反覆為之，應依修正
      前刑法第五十六條連續犯規定均各論以一罪，並加重其刑
      （法定刑無期徒刑部分依法不得加重，且刑法第六十五條
      雖於九十四年一月七日已有修正，並於九十五年七月一日
      施行，惟刑法第六十五條第一項關於無期徒刑加重之規定
      ，並未修正，自無新舊法變更比較適用之問題，附此敘明
      。）
  (四)、刑法第五十五條關於想像競合犯之規定，於九十四年一月
      七日已有修正通過，並於九十五年七月一日施行，修正後
      增設但書規定「但不得科以較輕罪名所定最輕本刑以下之
      刑」，係科刑之限制，為法理之明文化，非屬法律之變更
      問題，應適用行為時之法律即修正前刑法第五十五條想像
      競合犯之規定（最高法院九十五年第八次刑事庭會議決議
      參照）。查：被告己○○等五人自外國走私、運輸毒品來
      台，係一個運輸行為同時觸犯運輸毒品及私運管制物品進
      口二罪，均為想像競合犯，應從一重論以運輸第二級毒品
      罪，至公訴人認上揭二罪係屬法條競合，乃有誤會，併此
      敘明。
  (五)、又依證人保護法第十四條第一項之規定「第二條所列刑事
      案件之被告或犯罪嫌疑人，於偵查中供述與該案案情有重
      要關係之待證事項或其他共犯之犯罪事證，因而使檢察官
      得以追訴該案之其他共犯者，以經檢察官事先同意者為限
      ，就其因供述所涉之犯罪，減輕或免除其刑」。惟所謂「
      事先同意」，依證人保護法施行細則第二十一條規定「本
      法第十四條第一項及第二項所稱檢察官事先同意，指檢察
      官本案偵查終結前之同意。檢察官同意者，應記明筆錄」
      。查本件被告己○○、乙○○先後於九十年十月五日、九
      十年十月二十二日，經檢察官訊問有何「最後陳述」時，
      分別陳稱「希望用證人保護法」、「我是後來才知道是搖
      頭丸，我承認，希望依證人保護法減輕其刑」，但檢察官
      均未表示「同意」之意並記明筆錄，僅於其後不再為訊問
      或陳述（見偵查卷第二一四頁反面、第二六六頁反面），
      且被告己○○於九十年十月五日偵查時，確經檢察官主動
      詢問「是否要用證人保護法承認犯罪？」，己○○亦說「
      要承認」等情，亦經本院勘驗當日訊問錄音帶核實在卷（
      見本院卷一第一一五至一一六頁）。另檢察官雖於九十年
      十月二十二日訊問丙○○時詢及「是否願意依證人保護法
      ？」，丙○○答稱「我承認」，檢察官其後亦僅不再為訊
      問或陳述，仍未對被告依證人保護法減輕其刑表示同意並
      記明筆錄（見偵查卷第二六七頁反面）。至於丁○○部分
      ，則於九十年八月二十九日及同年十月十七日二次訊問，
      檢察官均不曾言及適用證人保護法之事。依上開偵查筆錄
      記載，就檢察官是否「同意」己○○、丁○○、丙○○、
      乙○○等四人，依證人保護法第十四條第一項規定處理，
      並記明筆錄乙節，尚非無疑，復經本院依最高法院判決發
      回意旨之指示，函請臺灣板橋地方法院檢察署表示意見，
      經該署函覆稱「本署檢察官於承辦九十年偵字第一四三四
      二號被告己○○、丁○○、丙○○、乙○○等四人違反毒
      品危害防制條例案件時，已同意上開被告依證人保護法第
      十四條第一項規定處理，且已明確記載於本署九十年偵字
      第一四三四二號起訴書之證據並所犯法條欄二中；又證人
      保護法（母法）第十四條之『同意』並未如證人保護法施
      行細則（子法）第二十一條限定「記明筆錄」單一方式，
      故該施行細則顯有違反法律保留原則之授權明確性原則，
      依司法院大法官第二一六號解釋，法官於審判案件時，不
      受其拘束，故本件承辦檢察官業已依法同意上開四位被告
      依證人保護法第十四條第一項規定處理。」等語，有該署
      九十五年六月六日板檢榮平九○偵一四三四二字第四七○
      一五號函在卷可稽（見本院卷一第一三六頁），且被告己○○、丁○○、丙○○、乙○○四人，經檢察官同意，於
      該署追查同案被告庚○○、共犯「阿華」即甲○○等人涉
      嫌販賣及運輸毒品案件中，供述與該案案情有重要關係之
      犯罪事證，因而使檢察官得以追訴庚○○、甲○○運輸毒
      品犯罪嫌，惟同案被告庚○○則仍在通緝中等情，此有檢
      察官起訴書及原審法院九十一年訴字第一三一二號、本院
      九十一年上訴字第三二八四號、最高法院九十二年台上字
      第一一○四號判決書及庚○○本院被告前案紀錄表各乙份
      附卷可考（見本院卷一第六十五至七十五頁、七十八至八
      十頁），是被告己○○、丁○○、丙○○、乙○○四人既
      經檢察官事先同意，爰依證人保護法第十四條第一項規定
      均予減輕其刑。並依法先加後減之。至被告戊○○雖亦於
      本案檢察官偵訊中清楚陳述與共犯庚○○之接觸，及與本
      案相關之細節等情，惟觀諸檢察官於九十年八月二十九日
      及同年十月二十二日所為之訊問筆錄，均未提及被告戊○○有前揭證人保護法規定之適用，且觀諸本件檢察官起訴
      書關於適用證人保護法第十四條第一項規定一節，亦未敘
      及被告戊○○，可見關於被告戊○○部分，與證人保護法
      第十四條第一項所規定須經檢察官同意一情之要件並不相
      符，是被告戊○○尚無該條規定之適用。
  (六)、被告戊○○部分適用修正前刑法第五十九條之說明：
      刑法第五十九條規定犯罪情狀顯可憫恕者，得酌量減輕其
      刑，固為法院依法得自由裁量之事項，然非漫無限制，必
      須犯罪另有特殊之原因與環境，在客觀上足以引起一般同
      情，認為即予宣告法定最低度刑期猶嫌過重者，始有其適
      用。最高法院九十五年度台上字第三二二五號、九十五年
      度台上字第三０四二號判決均採相同見解。又刑法第五十
      九條於九十四年一月七日已有修正，並於九十五年七月一
      日施行，修正前之規定為「犯罪之情狀可憫恕者，得酌量
      減輕其刑」；修正後同條規定「犯罪之情狀顯可憫恕，認
      科以最低度刑仍嫌過重者，得酌量減輕其刑。」，修正後
      之規定僅較修正前較為具體、明確，將刑之酌減之審認標
      準，由原來較概括、抽象之情形予以明文化，非屬法律之
      變更，不生比較適用之問題，應適用行為時之法律即修正
      前刑法第五十九條之法律（最高法院九十五年第八次刑事
      庭會議決議參照）。查：本件被告己○○、丙○○、乙○○、丁○○於九十年八月二十九日上午警訊之陳述，均一
      致辯稱所攜帶之物為減肥藥，其等不知係為毒品ＭＤＭＡ
      （搖頭丸），亦有渠等第二次警詢筆錄在卷可憑（見偵查
      卷第二十至二十二頁、三十至三十三頁、四十一至四十三
      頁、五十一至五十三頁），嗣後其等始願供述犯罪情節，
      其等均經檢察官同意適用證人保護法第十四條減刑之規定
      ，甚且被告丁○○檢察官於訊問時，檢察官亦不曾言及適
      用證人保護法之事，卻仍獲檢察官同意適用上開減刑規定
      ；反觀被告戊○○於九十年八月二十九日上午第二次警詢
      時即已供述運毒犯行，復於九十年十月二十二日檢察官訊
      問時所為之陳述，關於案情之供述及對於其餘共犯之指證
      ，與己○○、丁○○、丙○○、乙○○等四人均相類似（
      見偵查卷第六十一至六十三頁、二六四至二六五頁），且
      被告戊○○於檢察官指揮警方追查共犯而於九十年十月二
      十二日下午十三時四十分許詢問時，均就運輸第二級毒品
      ＭＤＭＡ入境之犯行坦承不諱，並明確供述各共犯之行為
      分工，末經員警詢問「（你是否願意依證人保護法第十四
      之規定供述其他共犯查獲減輕處分？）」，其亦答稱：「
      目前我只知道庚○○此人，我願意配合警方追查其他共犯
      ，而獲減輕處分」等語（見偵查卷第二五九至二六二頁）
      。嗣於同日下午十六時五十分許經檢察官訊問時，亦供述
      部分犯罪情節（見偵查卷第二六四至二六五頁），惟檢察
      官嗣竟未詢問並同意被告戊○○亦得適用證人保護法第十
      四條減刑之規定，顯有違反比例原則、輕重失衡之違誤，
      亦有失公允。又被告戊○○所犯之毒品危害防制條例第四
      條第二項之運輸第二級毒品罪為最輕本刑七年以上有期徒
      刑之罪，參酌被告戊○○之犯罪情節及關於案情之供述及
      對於其餘共犯之指證，與己○○、丁○○、丙○○、乙○○四人並無不同，本應同有證人保護法第十四條規定之適
      用，惟因該條文減刑規定，以經檢察官事先同意為限，本
      件被告戊○○偵查筆錄之記載與前揭規定並不相符，無法
      援用，且本件起訴書關於適用證人保護法第十四條第一項
      規定，亦漏未敘及被告戊○○，衡其情節可謂情輕法重，
      在客觀上顯足以引起一般的同情，雖科以法定最低刑度之
      刑，猶嫌過重，二審到庭執行職務之檢察官亦於量刑辯論
      時同此表示（本院卷二第二十七頁），爰依刑法第五十九
      條之規定，酌減其刑。另刑法第六十五條於九十五年一月
      七日已有修正公布，並於九十五年七月一日施行，修正前
      第六十五條第二項規定「無期徒刑減輕者，為七年以上有
      期徒刑」，修正刑法第六十五年第二項規定「無期徒刑減
      輕者，為二十年以下十五年以上有期徒刑」，行為後新刑
      法對於無期徒刑減輕其刑之規定有變更，經比較新舊法之
      結果，修正後之規定並無較有利於被告，故仍應依修正前
      刑法第六十五條第二項之規定減輕之。
四、原審以被告己○○、丁○○、丙○○、乙○○、戊○○五人
    犯行事證明確，據以論科，固非無見。惟查：
  (一)、查被告己○○、丁○○二人僅受庚○○之託，以八萬元之
      代價為庚○○自比利時運輸第二級毒品ＭＤＭＡ入境臺灣
      ，且回台將運輸之毒品於三重市某泡沬紅茶店交予甲○○
      後，即行離去，並無證據證明被告黃麗即、丁○○二人與
      共犯庚○○間，有何基於販賣牟利之犯意而販入或賣出第
      二級毒品ＭＤＭＡ之犯行，是原審既認定己○○、丁○○
      僅成立運輸、走私第二級毒品罪，惟於事實欄卻記載：己○○、丁○○與通緝中之庚○○及另案偵查之甲○○，為
      貪圖「販售」毒品可獲得龐大利益，明知第二級毒品ＭＤ
      ＭＡ業經行政院公告為管制進出口物品，仍共同基於走私
      、運輸第二級毒品ＭＤＭＡ回台「販售」之概括犯意聯絡
      云云，顯有認定事實與理由說明不符之違誤（最高法院九
      十四年台上字第八○八七號判決第六至七頁，亦同此指摘
      ）。
  (二)、被告己○○、丁○○、丙○○、乙○○四人之歷次偵查筆
      錄，均未明確記載檢察官究否同意被告四人適用證人保護
      法第十四條第一項之減刑規定，原審法院未予查明，逕為
      適用，已有未洽（最高法院九十四年台上字第八○八七號
      判決第四至五頁，亦同此指摘）。
  (三)、被告戊○○雖無證人保護法第十四條第一項所定經檢察官
      同意得減輕其刑之適用。惟被告戊○○之犯罪情節與態度
      均較被告丙○○等人良好，且其就犯罪情節及關於案情之
      供述及對於其餘共犯之指證，與己○○、丁○○、丙○○
      、乙○○等四人並無不同，檢察官雖疏未注意而使被告戊○○與其他被告，併同適用證人保護法第十四條減輕之規
      定，然其犯罪情狀，在客觀上非無可憫之處，原審未及審
      酌有無刑法第五十九條之適用，尚有未合（最高法院九十
      四年台上字第八○八七號判決第五頁，亦同此指摘）。
  (四)、原審雖認定由於被告己○○、丁○○、丙○○、乙○○四
      人之供述，「因而使檢察官得以『追訴』共犯庚○○、甲○○等人販賣及運輸毒品犯嫌，此有偵訊筆錄附卷可考」
      云云，惟原判決事實卻認定：「庚○○（業經台灣板橋地
      方法院檢察署通緝中）綽號『阿華』之甲○○（另案偵辦
      中）」（見原判決第三頁第十行至第十一行），則共同被
      告庚○○及共犯甲○○是否確因上訴人等之供述，而使檢
      察官得以「追訴」其販賣、運輸毒品罪嫌？原審未調閱相
      關卷宗或書類查明，亦嫌率斷（最高法院九十四年台上字
      第八○八七號判決第五頁，亦同此指摘）。
  (五)、毒品危害防制條例第十八條第一項前段規定，查獲之第一
      、二級毒品，不問屬於犯人與否，均沒收銷燬之，乃刑法
      第三十八條第一項第一款之特別規定，採義務沒收主義。
      所謂查獲之毒品，祇要在有罪之判決，已經採為被告犯罪
      事實之認定者即屬相當，除能證明已經滅失者外，即應依
      上開特別規定，諭知沒收銷燬，不以業經扣押者為必要。
      原判決既認定，己○○、丁○○與庚○○、甲○○，共同
      於九十年八月八日從中正國際機場運輸入境之第二級毒品
      ＭＤＭＡ約二萬顆，已經闖關成功，成立運輸第二級毒品
      罪，但未就該第二級毒品ＭＤＭＡ諭知沒收銷燬，復未於
      理由內說明不予沒收銷燬之理由，亦有違誤（最高法院九
      十四年台上字第八○八七號判決第六頁，亦同此指摘）。
      又如附表所示庚○○所有扣案第二級毒品ＭＤＭＡ之外包
      裝（如偵查卷第八十七頁、九十四頁、九十七頁、一ＯＯ
      頁、一Ｏ三頁照片所示之塑膠膜、油皮紙及膠布）及當場
      於渠等身上扣得如前揭照片所示纏綁第二級毒品ＭＤＭＡ
      於渠兩腿之「透氣繃帶」，均係用於包裹毒品，防止毒品
      漏逸或遭識破，以便於攜帶運輸，係供運輸毒品所用之物
      ，應依毒品危害防制條例第十九條第一項沒收之，原審漏
      未諭知，亦有未當。
  (六)、懲治走私條例第十一條已規定「走私行為之處罰，海關緝
      私條例及本條例無規定者，適用刑法或其他有關法律」，
      則懲治走私條例案件，於適用刑法總則之規定時，依特別
      法優於普通法之原則，自應援引懲治走私條例第十一條。
      原判決既認定，己○○、丁○○、乙○○、丙○○、戊○○等五人，係犯懲治走私條例第二條第一項之私運管制物
      品進口罪（與運輸第二級毒品罪想像競合）並適用刑法總
      則之規定，但未引用懲治走私條例第十一條，亦有疏漏（
      最高法院九十四年台上字第八○八七號判決第六頁，亦同
      此指摘）。
  (七)、又行為後法律有變更者，依修正前刑法第二條第一項之規
      定，以適用裁判時法為原則，如行為時法有利於行為人，
      則例外適用行為時法；依修正後刑法第二條第一項規定，
      以適用行為時法為原則，惟如裁判時法有利於行為人，則
      例外的適用裁判時法。以往實務見解，認原判決未及比較
      適用新舊法時，上訴後，雖比較結果以舊法有利於行為人
      ，而原判決別無其他撤銷事由，仍應由本院以此為由撤銷
      改判。惟修正後之規定係以適用行為時法為原則，因此原
      判決雖未及比較適用，然上訴本院後，關於懲治走私條例
      第二條第一項私運管制物品進口罪及連續犯之規定，經比
      較新舊法，行為後之法律並非較有利於行為人，仍應適用
      行為時法，則原判決適用行為時法即無不當，自不構成撤
      銷之事由，併予敘明。
五、被告丙○○、乙○○、戊○○等人上訴意旨仍執陳詞，辯稱
    渠等事先不知要帶之物為毒品，且原審量刑過重云云；被告
    洪子婷上訴意旨稱：其在綁大腿時有懷疑，但不知道是毒品
    ，原審判刑過重云云；被告己○○上訴意旨則稱其已配合調
    查，原審猶量處重刑云云，指摘原判決不當。惟查：量刑為
    法院職權審酌事項，且被告丙○○、乙○○、戊○○、洪子
    婷等人所辯事前不知所運送者為毒品乙節，無可採信，已如
    前述，是被告丙○○、乙○○、戊○○上訴意旨，指摘原審
    判決不當，核無理由。另經本院斟酌本件犯罪情節、被告丁○○、己○○犯罪後態度及其犯行所生危害程度，仍認原審
    法院量刑妥適，並無違反罪刑相當性原則，被告丁○○、己○○上訴意旨指摘原審法院量刑過重云云，亦無理由。至被
    告丁○○之選任辯護人及本院公設辯護人為被告己○○均請
    求適用刑法第五十九條之規定酌量減輕其刑云云，按刑法第
    五十九條之酌量減輕其刑，必於犯罪之情狀，在客觀上顯足
    以引起一般同情，認為予以宣告法定最低度刑期，猶嫌過重
    者，始有其適用，業如前述，本件被告己○○、丁○○二人
    明知所運送之物為毒品搖頭丸，仍連續運送之。且其等二次
    運輸毒品回台數量甚多，對他人身心健康及整體社會秩序之
    危害甚鉅，幸第二次運輸之毒品及時為警查獲，惟己○○、
    丁○○與共犯庚○○、甲○○等人前次運輸回台之搖頭丸即
    多達二萬顆，所生實害難謂輕微，惡性誠屬重大，衡情難認
    有何顯可堪憫恕之情狀。至被告己○○、丁○○坦承犯行，
    固可認犯罪後態度良好，然亦僅可供法院審酌被告法定刑度
    內從輕量刑之事項而已，況本院業已審酌被告犯後態度，暨
    無其他事證可資證明，被告己○○、丁○○二人另有特殊之
    原因與環境，在客觀上足以引起一般同情，認為即予宣告法
    定最低度刑期猶嫌過重之情事，自不得據為援引刑法第五十
    九條得酌量減輕之理由。是被告丁○○之選任辯護人及本院
    公設辯護人為被告己○○酌量減輕其刑之請求，為無理由。
    另被告丙○○之辯護人於準備程序均未主張遲至審判期日辯
    論時突然主張「被告有精神障礙病症」，提出丙○○於九十
    四年十月六日鑑定並於九十五年十月重新鑑定之「中華民國
    身心障礙手冊」，請求依刑法第十九條之規定減輕其刑，惟
    查：上開「中華民國身心障礙手冊」係被告行為後四年之九
    十四年十月六日始經鑑定而發給之手冊，無從證明被告丙○○於九十年八月二十八日行為時之身心狀況，且被告自偵查
    至本院準備程序進行中均未如此之抗辯，尚難證明被告丙○○於犯罪時有刑法第十九條之情形，是以被告丙○○之辯護
    人此部分之主張，為無理由。惟原判決關於被告己○○、丁○○、丙○○、乙○○、戊○○五人部分既有前揭可議之處
    ，自屬無可維持，應由本院將原判決關於被告己○○等五人
    部分予以撤銷改判。爰分別審酌被告己○○、丁○○、丙○○、乙○○、戊○○等人之素行均尚屬良好、彼等之智識程
    度、犯罪之動機、目的、手段及己○○、丁○○二人第一次
    攜入ＭＤＭＡ之數量甚多，影響人身心健康重大，對社會影
    響亦屬重大，另第二次運輸第二級毒品入境時即被查獲，毒
    品尚未擴散，被告丁○○、己○○均已坦承犯行，且連續運
    輸二次，而其餘被告雖未直接坦承犯行，惟仍間接坦認渠等
    於比利時時即已懷疑係屬ＭＤＭＡ毒品，並有運輸之行為。
    再觀諸被告等均係二十餘歲之女性，或因貪玩，一時失慮等
    一切情狀，分別量處如主文第二項至第三項所示之刑。
六、又查獲之第一、二級毒品及專供製造或施用第一、二級毒品
    之器具，不問屬於犯人與否，均沒收銷燬之。犯毒品危害防
    制條例第四條至第九條、第十二條、第十三條或第十四條第
    一項、第二項之罪者，其供犯罪所用或因犯罪所得之財物，
    均沒收之，如全部或一部不能沒收時，追徵其價額或以其財
    產抵償之，毒品危害防制條例第十八條第一項前段、第十九
    條第一項規定甚明。另按「毒品危害防制條例第十八條第一
    項前段規定，查獲之第一、二級毒品，不問屬於犯人與否，
    均沒收銷燬之，乃刑法第三十八條第一項第一款之特別規定
    ，採義務沒收主義。所謂查獲之毒品，祇要在有罪判決之犯
    罪事實已經認定者，即屬相當，除能證明已經滅失者外，即
    應依上開特別規定，諭知沒收銷燬，不以業經扣押者為必要
    。」最高法院九十五年度台上字第二六五二號判決採同一見
    解。經查：至被告己○○、丁○○與共犯庚○○、甲○○前
    述第一次共同運輸之第二級毒品ＭＤＭＡ計約二萬顆，係查
    獲之第二級毒品，雖未扣案，但查無證據證明其業已滅失，
    仍應依毒品危害防制條例第十八條第一項前段之規定，宣告
    沒收銷燬之；另扣案之第二級毒品ＭＤＭＡ綠色及藍色錠丸
    （總計毛重一○四七六．○六公克，淨重一○一六六．○三
    公克，取樣五七．八三公克供驗，驗餘淨重一○一○八．二
    公克，詳如附表一所示），亦為毒品違禁物，併依同條例第
    十八條第一項前段之規定，宣告沒收銷燬。又扣案如附表二
    所示之第二級毒品ＭＤＭＡ之外包裝物，均係用於包裹毒品
    ，防止毒品漏逸或遭識破，以便於攜帶運輸，為供運輸毒品
    所用之物，且均為共犯庚○○所有，業據被告己○○等五人
    供承在卷，應依毒品危害防制條例第十九條第一項沒收之。
    另被告丁○○、己○○因第一次運輸第二級毒品所得新台幣
    各八萬元，係因犯本罪所得之財物，均依同條例第十九條第
    一項之規定沒收之，如全部或一部不能沒收時，各以其財產
    抵償之。至於己○○、丁○○、丙○○、乙○○、戊○○五
    人共同運輸第二級毒品這一次，雖依約各可得報酬八萬元，
    惟尚未實際取得，故無庸對之宣告沒收。取樣第二級毒品Ｍ
    ＤＭＡ五七．八三公克供驗，因鑑驗用罄，亦無庸諭知沒收
    銷燬。
據上論斷，應依刑事訴訟法第三百六十九條第一項前段、第三百
六十四條、第二百九十九條第一項前段，毒品危害防制條例第四
條第二項、第十八條第一項前段，第十九條第一項、修正前懲治
走私條例第二條第一項，第十一條，修正前刑法第十一條前段、
第二十八條、第五十六條、第五十五條、第五十九條，證人保護
法第十四條第一項，判決如主文。
本案經檢察官黃東焄到庭執行職務。
中    華    民    國    95    年     9    月    6     日
                  刑事第一庭審判長法  官  蔡  長  溪
                                  法  官  陳  祐  治
                                  法  官  林  俊  益
以上正本證明與原本無異。
如不服本判決，應於收受送達後十日內向本院提出上訴書狀，其
未敘述上訴之理由者並得於提起上訴後十日內向本院補提理由書
。
                                  書記官  廖  月  女
中    華    民    國    95    年    9     月    13    日
附表一
┌──┬─────┬────────────────┬─────┐
│編號│藏放人姓名│扣案第二級毒品ＭＤＭＡ五大包，各│ 小計數量 │
│    │          │包之內含物品                    │          │
├──┼─────┼────────────────┼─────┤
│ 一 │己○○    │綠色藥錠（編號1-1）：毛重1031公 │毛重2089公│
│    │          │克，淨重1000.60公克，取4.12公克 │克，淨重20│
│    │          │供鑑驗，餘996.48公克，平均純度  │35.76公克 │
│    │          │63.8%。                         │，取供鑑驗│
│    │          ├────────────────┤12.39公克 │
│    │          │藍色藥錠（圖案AP，編號1-2）：毛 │，驗餘重20│
│    │          │重94公克，淨重92.1公克，取4.13公│23.37公克 │
│    │          │克供鑑驗，餘87.97公克，平均純度 │          │
│    │          │60.8%。                         │          │
│    │          ├────────────────┤          │
│    │          │藍色藥錠（圖案SKY，編號1-3）：毛│          │
│    │          │重964公克，淨重943.06公克，取4.1│          │
│    │          │4公克供鑑驗，餘938.92公克，平均 │          │
│    │          │純度66.7%。                     │          │
├──┼─────┼────────────────┼─────┤
│ 二 │丙○○    │綠色藥錠（編號2-1）：毛重1023公 │毛重2076公│
│    │          │克，淨重992.60公克，取4.12公克供│克，淨重20│
│    │          │鑑驗，餘988.48公克，平均純度64% │22.75公克 │
│    │          │。                              │，取供鑑驗│
│    │          ├────────────────┤12.39公克 │
│    │          │藍色藥錠（圖案AP，編號2-2）：毛 │，驗餘重20│
│    │          │重261公克，淨重255.29公克，取4.1│10.36公克 │
│    │          │3公克供鑑驗，餘251.16公克，平均 │          │
│    │          │純度62%。                       │          │
│    │          ├────────────────┤          │
│    │          │藍色藥錠（圖案SKY，編號2-3）：毛│          │
│    │          │重792公克，淨重774.86公克，取4.1│          │
│    │          │4公克供鑑驗，餘770.72公克，平均 │          │
│    │          │65.9%。                         │          │
├──┼─────┼────────────────┼─────┤
│ 三 │乙○○    │綠色藥錠（編號3-1）：毛重1022公 │毛重2088公│
│    │          │克，淨重991.60公克，取4.12公克供│克，淨重20│
│    │          │鑑驗，餘987.48公克，平均純度64.3│34.75公克 │
│    │          │%。                             │，取供鑑驗│
│    │          ├────────────────┤12.39公克 │
│    │          │藍色藥錠（圖案AP，編號3-2）：毛 │，驗餘重20│
│    │          │重386公克，淨重377.43公克，取4.1│22.36公克 │
│    │          │3公克供鑑驗，餘373.3公克，平均純│          │
│    │          │度59.1%。                       │          │
│    │          ├────────────────┤          │
│    │          │藍色藥錠（圖案SKY，編號3-3）：毛│          │
│    │          │重680公克，淨重665.72公克，取4.1│          │
│    │          │4公克供鑑驗，餘661.58公克，平均 │          │
│    │          │純度68.4%。                     │          │
├──┼─────┼────────────────┼─────┤
│ 四 │丁○○    │綠色藥錠（編號4-1）：毛重1288.47│毛重2156.0│
│    │          │公克，淨重1248.58公克，取4.12公 │6公克，淨 │
│    │          │克供鑑驗，餘1244.46公克，平均純 │重2097.13 │
│    │          │度66.7%。                       │公克，取供│
│    │          ├────────────────┤鑑驗12.39 │
│    │          │藍色藥錠（圖案AP，編號4-2）：毛 │公克，驗餘│
│    │          │重342.37公克，淨重334.75公克，取│重2084.74 │
│    │          │4.13公克供鑑驗，餘330.62公克，平│公克      │
│    │          │均純度63.7%。                   │          │
│    │          ├────────────────┤          │
│    │          │藍色藥錠（圖案SKY，編號4-3）：毛│          │
│    │          │重525.22公克，淨重513.8公克，取 │          │
│    │          │4.14公克供鑑驗，餘509.66公克，平│          │
│    │          │均純度65.8%。                   │          │
├──┼─────┼────────────────┼─────┤
│ 五 │戊○○    │藍色藥錠（圖案AP，編號5-1）：毛 │毛重2067公│
│    │          │重1840公克，淨重1753.4公克，取  │克，淨重19│
│    │          │4.13 公克供鑑驗，餘1749.27公克，│75.64公克 │
│    │          │平均純度66.8%。                 │，取供鑑驗│
│    │          ├────────────────┤8.27公克，│
│    │          │藍色藥錠（圖案SKY，編號5-2）：毛│驗餘重1967│
│    │          │重227公克，淨重222.24公克，取   │.37公克   │
│    │          │4.14公克供鑑驗，餘218.1公克，平 │          │
│    │          │均純度64.6%。                   │          │
├──┼─────┴────────────────┴─────┤
│總計│總毛重10476.06公克，總淨重10166.03公克，總取供鑑驗57.83 │
│    │公克，總驗餘重10108.2公克                               │
└──┴────────────────────────────┘
附表二：運輸毒品之外包裝物
    扣案第二級毒品ＭＤＭＡ之外包裝（如偵查卷第八十七頁、
    九十四頁、九十七頁、一ＯＯ頁、一Ｏ三頁照片所示之塑膠
    袋及土黃色膠帶）及前揭照片所示纏綁第二級毒品ＭＤＭＡ
    於兩腿之「透氣繃帶」（計二十片）均沒收之。
附錄：本案論罪科刑法條全文
毒品危害防制條例第4條第2項
製造、運輸、販賣第一級毒品者，處死刑或無期徒刑；處無期徒
刑者，得併科新臺幣 1 千萬元以下罰金。
製造、運輸、販賣第二級毒品者，處無期徒刑或 7 年以上有期徒
刑，得併科新臺幣 7 百萬元以下罰金。
製造、運輸、販賣第三級毒品者，處 5 年以上有期徒刑，得併科
新臺幣 5 百萬元以下罰金。
製造、運輸、販賣第四級毒品者，處 3 年以上 10 年以下有期徒
刑，得併科新臺幣 3 百萬元以下罰金。
製造、運輸、販賣專供製造或施用毒品之器具者，處 1 年以上 7
年以下有期徒刑，得併科新臺幣 1 百萬元以下罰金。
前五項之未遂犯罰之
。
修正前懲治走私條例第2條第1項
私運管制物品進口、出口逾公告數額者，處 7 年以下有期徒刑，
得併科新臺幣20萬元以下罰金。
前項之未遂犯罰之。
第 1 項所稱管制物品及其數額，由行政院公告之。


司法院資訊處製作；財團法人民間司法改革基金會備份。
